臺灣嘉義地方法院刑事判決　　　　　　　 95年度易字第546號
公　訴　人　臺灣嘉義地方法院檢察署檢察官
被　　　告　乙○○
　　　　　　　　　　（
選任辯護人　洪千雅律師
上列被告因竊盜等案件，經檢察官提起公訴（95年度偵字第4501
號），本院判決如下：
    主  文
乙○○共同連續犯竊盜罪，處有期徒刑拾壹月，扣案鑰匙壹把沒
收；又犯搬運贓物罪，處有期徒刑肆月。應執行有期徒刑壹年貳
月，扣案鑰匙壹把沒收。
    事  實
一、乙○○前因違反毒品危害防制條例案件，經本院先後以93年
    度訴字第232號判決、93年度嘉簡字第763號判決分別處有期
    徒刑8月、6月確定；復因竊盜案件，經本院以93年度易字第
    110號判決處有期徒刑1年6月確定，上揭3罪經定其應執行刑
    為2年5月，甫於民國95年4月6日縮短刑期假釋出監。詎其於
    假釋期間仍不知警惕，竟(一)意圖為自己不法之所有，於95年
    6 月17日凌晨3時許，與戊○○（另經本院簡易判決處刑確
    定）共同基於竊盜之概括犯意聯絡，由戊○○騎乘機車搭載
    乙○○前往嘉義市○○里○○路122號後，戊○○在機車上
    把風，乙○○則持自備之鑰匙1把竊取至盛工業股份有限公
    司所有，由該公司經理丙○○支配管領之車牌號碼Q2-8048
    號自用小貨車得手；(二)2人竊得前揭自用小貨車後，承前竊
    盜之概括犯意聯絡，旋於同日凌晨4時44分許，由乙○○駕
    駛該贓車搭載戊○○駛至設址嘉義縣民雄鄉興南村頭橋151
    之1號之全泰金屬不鏽鋼工廠，徒手竊取丁○○所有之不鏽
    鋼廢白鐵3袋得手，並旋即變賣現金花用；(三)戊○○承上開
    竊盜犯意，於95年6月21日凌晨4時許，自行駕駛前開自用小
    貨車至全泰金屬不鏽鋼工廠竊取丁○○所有之不鏽鋼白鐵窗
    2片，因不敢自行變賣，而央請乙○○變賣上開白鐵窗；乙○○明知上開白鐵窗係戊○○所竊得之贓物，竟基於搬運贓
    物之犯意，與戊○○約於嘉義市○○路某早餐店會合，由乙○○搭乘友人甲○○所騎乘之機車指引戊○○前往前述資源
    回收場，惟於資源回收場前10公尺停車，繼由乙○○駕駛該
    贓車行至資源回收場，向資源回收業者兜售上開白鐵窗，惟
    因係贓物而遭拒絕，乙○○駕駛該贓車欲離開之際，適為警
    當場查獲，並扣得前揭鑰匙、贓車及白鐵窗（業經丙○○及
    丁○○領回）。
二、案經嘉義縣警察局民雄分局報告臺灣嘉義地方法院檢察署檢
    察官偵查起訴。
    理  由
一、訊據被告乙○○矢口否認上揭事實，併其辯護意旨辯稱：伊
    未曾與戊○○去偷竊上開自用小貨車、不鏽鋼廢白鐵；警方
    查獲時，伊雖駕駛前開自用小貨車，然此係因戊○○向伊稱
    係其家中之物，央求伊一同搬運至資源回收場變賣，伊自始
    無認識贓物之故意，直至警方查獲，伊始悉系爭白鐵窗係戊○○竊盜之贓物云云。
二、經查：
 (一) 被告在上揭時地如何與戊○○基於竊盜之犯意聯絡而為犯罪
    事實(一)(二)所示竊盜，另有犯罪事實(三)所示搬運贓物等事實，
    業迭經證人戊○○於警詢、偵查及本院審理中證述明確，且
    歷次證詞均互核一致。其次，證人戊○○關於前揭犯罪，並
    非因現行犯遭逮捕，乃緣被告於95年6月21日獲案當日之供
    述，越數日（同年月24日）始經警方以竊盜案嫌疑犯之身分
    調查，經告知得保持緘默等訴訟權利事項（刑事訴訟法第95
    條參照）後，針對被告之不利指證，不唯未推諉，反坦認詳
    陳單獨竊取該白鐵窗不諱，並就如何託被告求售搬運贓物之
    過程供述綦詳，核與被告之供述吻合，就此等供詞一致之部
    分，顯為實情。再者，證人戊○○牽涉刑案遽遭調查，攸關
    自身及被告之有利、不利部分摻雜，無推卸或避重就輕之情
    形，顯係就全案實情和盤托出，參諸其自白供陳竊盜前揭自
    用小貨車及不鏽鋼廢白鐵3袋之過程，歷歷如繪，關於前者
    ，初已符合證人即至盛工業股份有限公司經理丙○○關於車
    輛遭竊乙節；關於後者，則經警循線查證確係全泰金屬不鏽
    鋼工廠所失竊，據其負責人丁○○於同年月28日證述無誤（
    關於白鐵梯部分，另詳下述），並有彼等各該出具之贓物認
    領保管單足憑。從而，足見證人戊○○之供述，均乃親身所
    經歷，殆無憑空虛捏之可能，且因證人戊○○所為供述諸多
    不利於己，其所言牽扯不利被告之部分，堪認有相當之真實
    性擔保。被告雖以證人戊○○與之互有嫌隙，而否認其證詞
    之可信度，然質諸被告歷來之辯解，其於警方查獲伊始，已
    稱：與戊○○認識約7年，2人間並無何仇恨或糾紛等語（見
    警卷第6頁），繼於移送檢官偵訊時，供稱：我們是這麼多
    年的朋友，而且我現在還在假釋中，他應該不會陷害我等語
    （見偵查卷第9頁），後因戊○○到案所作之證詞對其不利
    ，始改稱其2人間有金錢之糾紛，證人戊○○設詞誣陷云云
    （見偵查卷第106頁、本院卷第55頁），顯係冀免脫罪之詞
    ，委無可採。
 (二) 關於至盛工業股份有限公司所有車牌號碼Q2-8048號自用小
    貨車失竊時間為何之疑義，經詳細盤詰證人丙○○證稱：實
    未特別注意及無法確定該車輛之失竊時間，伊祇確定95年6
    月16日（週五）車子仍在，同年月18日（週日）發現車輛失
    竊，並述及無法記憶同年月16日收工後迨翌日（週六）竟日
    之活動；放假大多待在家裡，鮮少出門；須出門始能看見車
    輛；該車無防盜器，無法警示遭竊等情無誤（見本院卷第
    167頁至第170頁），證人初未仔細回想釐清知覺與記憶，遽
    謂同年月17日上午10時許仍看見該車一語，綜據全案事證勾
    稽，認與事實不符，無礙證人戊○○證詞關於與被告共同竊
    取該自用小貨車時點之真實性，洵無足為被告有利之認定。
 (三) 訊據被告就受戊○○相託求售搬運之白鐵窗之來源，以不知
    係遭竊之贓物置辯，初於偵訊時辯稱因未詢問戊○○云云，
    詎事後復謂因戊○○告稱係其家中之物云云，前後歧異，已
    難採信。又證人戊○○初於警詢時即供稱：伊以電話連絡被
    告告稱伊竊得2片白鐵窗，被告答應伊囑其載運變賣之請託
    等語翔實（見偵查卷第87頁），雖其於審理時一度迴護被告
    謂：伊應被告之詢問，告以係伊自己的云云，惟經提示上開
    供述彈劾，乃情虛旋復改稱同前供述（見本院卷第132頁至
    第133頁），在在足見證人戊○○既猶加以袒護，諒無陷構
    被告之可能。況且，參酌證人戊○○與被告原為交情不惡之
    舊識好友，被告於案發後，因其仍在假釋期間，甚而有要求
    證人戊○○承擔皆為其一人犯案之舉，據證人戊○○證述明
    確（見偵查卷第118頁），被告矢詞脫罪之緣由，已昭然若
    揭。
 (四) 尤有甚者，被告素行不端，前即曾因駕駛以自備之鑰匙竊取
    之N4-4552號自用小貨車，載運偷得之白鐵製工作桌、白鐵
    製水塔等物轉售與嘉義縣牛稠溪附近之舊貨商，於93年7 月
    16日為警在嘉義市○○○路上查獲，連同其先後竊盜5輛機
    車之犯行，經本院判處罪刑確定並執行在案，有嘉義市警察
    局第一分局93年8月31日嘉市警一刑字第00930002868號刑事
    案件報告書及本院93年度易字第110號判決可考（見本院卷
    150頁及第23頁至第25頁），復經本院調取該案卷核閱無訛
    。被告被訴本件犯行暨其遭查獲之情節，與上開前案，如出
    一轍，以其無缺之智慮，揆此切身教訓，理應誡慎恐懼，避
    免重蹈刑章，衡諸全案情節，亦無足資認定被告有任何可信
    賴該等白鐵窗由來正當之情事，乃其空言不知其來路不明，
    違情逆理，殊難採信。又被告請求傳訊證人甲○○，欲證明
    其無贓物之認識，惟本院依其聲請傳訊甲○○到庭，該證人
    則證述：其並不知被告是否知悉白鐵窗、自用小貨車為贓物
    等語（見本院卷第52頁），顯無足為有利於被告之認定，被
    告具贓物之認識，厥乃無疑。此外，被告駕駛系爭自用小貨
    車載運白鐵窗經資源回收場負責人拒絕後，經警當場查獲乙
    情，復有嘉義縣警察局民雄分局刑事案件報告書1份在卷可
    憑，並有可發動前開自用小貨車之鑰匙1把扣案可資佐證。
    本件事證明確，被告犯行洵堪認定，應予依法論科。
三、核被告犯罪事實(一)(二)所為，係犯刑法第320條第1項之竊盜罪
    ；其犯罪事實(三)所為，係犯同法第349條第2項之搬運贓物罪
    。茲分述論罪理由如次：
 (一) 被告就犯罪事實(一)(二)所載之竊盜犯行，與戊○○間俱有犯意
    聯絡及行為分擔，其行為後，刑法業經修正，並自95年7 月
    1日施行，第28條關於共同正犯之定義，由「2人以上共同『
    實施』犯罪行為者」，修正為「實行」，惟不論修正前、後
    ，被告與戊○○均屬共同正犯，應適用現行刑法第28條規定
    ，論以共同正犯。
 (二) 被告前後2次竊盜犯行，時間緊接，所犯構成要件亦復相同
    ，顯係出於概括之犯意為之，前述刑法修正後，第56條關於
    連續犯之規定業經刪除，經比較新舊法結果，以修正前之規
    定較有利於被告，應依修正前刑法第56條連續犯之規定論以
    1罪，並加重其刑。
 (三) 前述刑法修正後，第33條第5款關於罰金最低額之規定，由
    「銀元1元以上」，提高為「新臺幣1,000元以上，以百元計
    算之」，經比較新舊法之結果，以修正前之規定較有利於被
    告，應適用修正前之規定。
 (四) 被告所犯上開竊盜及搬運贓物罪間，犯意各別，行為互殊，
    應予分論併罰。
四、爰審酌被告係高職畢業之學歷，智識程度非低，且正值青壯
    之年，身體並無何缺陷，竟以偷竊方式牟取不法所得；尤以
    其前因竊取機車、自用小貨車等車輛，經法院判處有期徒刑
    1 年6月確定，甫於95年4月6日獲得假釋之寬典，此有刑事
    判決書及臺灣高等法院被告前案紀錄表可稽，竟在假釋後2
    月餘即再為本案竊盜犯行，足認對其竊盜所為毫無悔意；又
    被告經警查獲後，於警詢、偵審中始終否認犯行，本院審理
    中，經證人甲○○、戊○○、丁○○、丙○○依序到庭證述
    明確之後，被告仍矢口矯飾，毫無悔意，並考量公訴人請求
    從重處罰之建議等一切情狀，分別量處如主文所示之刑。前
    述刑法修正後，第51條第5款關於有期徒刑之併罰規定，自
    修正前之「宣告多數有期徒刑者，於各刑中之最長期以上，
    各刑合併之刑期以下，定其刑期。但不得逾20年」，修正為
    「宣告多數有期徒刑者，於各刑中之最長期以上，各刑合併
    之刑期以下，定其刑期。但不得逾30年」，經比較新舊法結
    果，以修正前之規定對被告較為有利，爰適用修正前第51
    條第5款規定，定其應執行之刑。至扣案之鑰匙1把，係被告
    所有，供本件竊車所用之物等情，業據證人戊○○證述明確
    ，應依刑法第38條第1項第2款之規定宣告沒收。
五、公訴意旨另以：被告除犯罪事實(一)(二)之竊盜犯行外，與戊○○承前揭竊盜之概括犯意聯絡，於95年6月18日凌晨4時24分
    許，至全泰金屬不鏽鋼工廠竊取丁○○所有之不鏽鋼白鐵梯
    1座，而涉犯刑法第320條之竊盜罪等語，並舉共犯戊○○之
    證詞及被害人丁○○之指訴為據。惟訊據被告堅詞否認犯行
    ，而查：(一)質諸證人戊○○所述，其於警詢中經詢問：「你
    一共到該地竊取鐵窗幾次？有無被發現？」時，係答稱：「
    我共到該地竊取鐵窗2次。第2次被警方查獲」等語（見偵查
    卷第88頁），於偵查中對於前往全泰金屬不鏽鋼工廠行竊次
    數，亦稱不大記得（見偵查卷第127、128頁），並於本院審
    理時說明：「我記得是偷2次，我偷3袋白鐵及被警察查獲的
    那1次。第2次我迷迷糊糊，是警察說錄影帶有照到我，我就
    承認」等語（見本卷第131頁）。依其所述，其對於是否有
    公訴人所指竊盜白鐵梯之犯行，實不甚確定，此觀其初於警
    詢時，從竊盜前揭自用小貨車以降，迨託被告求售搬運不鏽
    鋼白鐵窗遭查獲之自白，未有提及竊取同一地點全泰金屬不
    鏽鋼工廠之不鏽鋼白鐵梯之隻字片語，即可徵其所言並非事
    後搪推之詞，堪可採信。(二)依被害人丁○○之指訴，其固證
    稱依工廠監視錄影內容，95年6月18日4時24分確有2名竊賊
    前往行竊白鐵梯1座等語無訛，然其對於依監視錄影內容可
    否辨認竊賊相貌乙節，雖於偵查中稱可辨識竊賊面貌，並當
    庭指認被告與戊○○之身材樣貌與監視器內之人相似云云（
    見偵查卷第128頁），然本院審理時，經辯護人詰問「指認
    的嫌犯與錄影帶看的是否一樣」時，則證稱：「看不清楚，
    只知道1個高1個矮，因為他們的臉有用1條毛巾遮住，還有
    戴帽子」，並證稱係晚上看得出胖瘦，但看不出臉型等語（
    見本院卷第141頁）。是依被害人丁○○之證詞，其自監視
    錄影內容至多僅能看出行竊者之高矮，無從確認面貌，自無
    從以其指訴，遽認被告即當日行竊之人。又被害人丁○○指
    認犯罪嫌疑人所憑之監視錄影內容，復因全泰金屬不鏽鋼工
    廠之員工之操作不當而刪除，此有警員報告1紙附卷（見偵
    查卷第113頁），是依卷內事證，尚無從認定被告確有此部
    分犯行，原應為被告無罪之諭知，然公訴人認上開部分與前
    揭經論罪科刑之竊盜部分，有連續犯之裁判上1罪關係，爰
    不另為無罪之諭知，併此敘明。
據上論結，應依刑事訴訟法第299條第1項前段，刑法第2條第1項
前段、第28條、第56條（修正前）、第320條第1項、第349條第2
項、第51條第5款（修正前）、第38條第1項第2款、刑法施行法
第1條之1第1項、第2項前段，判決如主文。
本案經檢察官邱美英到庭執行職務
中　　華　　民　　國　　96　　年　　2 　　月　　13　　日
                  刑事第四庭審判長法　官  蔡憲德
                                  法  官  吳育霖
                                  法  官  鄧晴馨
上列正本證明與原本無異。
如不服本判決，應於判決送達後10日內向本院提出上訴狀（應附
繕本）。告訴人或被害人如對於本判決不服者，應具備理由請求
檢察官上訴，其上訴期間之計算係以檢察官收受判決正本之日期
為準。
中　　華　　民　　國　　96　　年　　2 　　月　　13　　日
                                  書記官  黃子祝
附錄本案論罪科刑法條：
刑法第320條第1項
意圖為自己或第三人不法之所有，而竊取他人之動產者，為竊盜
罪，處5年以下有期徒刑、拘役或5百元以下罰金。
刑法第349條第2項
收受贓物者，處3年以下有期徒刑、拘役或5百元以下罰金。
搬運、寄藏、故買贓物或為牙保者，處5年以下有期徒刑、拘役
或科或併科1千元以下罰金。
